【裁判字號】    97,聲減,2285
【裁判日期】    970603
【裁判案由】    聲請減刑及定應執行刑等
【裁判全文】
臺灣高雄地方法院刑事裁定            97年度聲減字第2285號
聲  請  人  臺灣高雄地方法院檢察署檢察官
受  刑  人  甲○○
                    （現於臺灣泰源技能訓練所監獄執行強制
上列受刑人因妨害自由等案件，已經判決罪刑確定，聲請人聲請
減刑及定其應執行之刑（96年度執更字第1032號），本院裁定如
下：
    主  文
甲○○所犯附表之妨害自由等貳罪，均減刑如附表所載，應執行
拘役拾伍日，如易科罰金，以銀元佰元即新幣玖佰元折算壹
日。
    理  由
一、查受刑人甲○○於附表所列日期所犯之妨害自由等2 罪，分
    別經本院判處如附表所列之刑確定，業經本院以96年度聲字
    第1368號合併定應執行拘役70日，併諭知易科罰金折算標準
    確定在案。茲檢察官以受刑人犯罪時間，均在中華民國96年
    4 月24日以前，所犯刑法第302 條第1 項及同法第349 條第
    1 項等2 罪，悉合於減刑條件，聲請予以減刑，並定其應執
    行之刑，併諭知易科罰金折算標準。
二、按數罪併罰已定執行刑案件，如數罪均應減刑者，於減刑後
    另定執行刑時，宜定為原定執行刑之2 分之1 ；減刑後之易
    科罰金或易服勞役之折算標準，仍宜照原標準定之；數罪併
    罰有二以上裁判，其易刑折算標準不同，均已確定，減刑後
    合併定執行刑時，其易刑之折算標準，依刑法第2 條第1 項
    但書意旨，擇最有利於受刑人之折算標準定之。法院辦理96
    年減刑案件應行注意事項第15條、第16項、第34項分別定有
    明文。且依減刑條例之減刑裁定，係按原判決之宣告刑而減
    之，並非重新判決，故是否准予易科罰金及其關於易科罰金
    之折算標準，均應依原判決時所應適用之法律有關是否准予
    易科罰金及其折算標準決定之（臺灣高等法院96年第1 次刑
    事庭庭長會議就罪犯減刑條例法律問題之決議意旨參照）。
三、經查：
  (一)受刑人犯如附表編號1 所示之罪後，刑法於95年7 月1 日修
    正施行，是本件就受刑人所犯如附表所示之2 罪，減刑後合
    併定執行刑時，若依原判決時所應適用之法律有關易科罰金
    折算標準定之，其易刑折算標準顯有不同，此有本院95年度
    簡字第5364號及96年度簡字第249 號判決在卷可稽，是減刑
    後合併定執行刑時，其易刑之折算標準，依刑法第2 條第1
    項但書意旨，應擇最有利於受刑人之折算標準定之。查修法
    前刑法第41條第1 項前段規定：「犯最重本刑為5 年以下有
    期徒刑以下之刑之罪，而受6 個月以下有期徒刑或拘役之宣
    告，因身體、教育、職業、家庭之關係或其他正當事由，執
    行顯有困難者，得以1 元以上3 元以下折算1 日，易科罰金
    。」，修正施行後第41條第1 項前段規定：「犯最重本刑為
    5 年以下有期徒刑以下之刑之罪，而受6 個月以下有期徒刑
    或拘役之宣告者，得以新臺幣1 千元、2 千元或3 千元折算
    1 日，易科罰金。」提高為「新臺幣1 千元、2 千元或3 千
    元折算1 日」，刑法修正後之易科罰金標準，顯較不利於受
    刑人。至於新法將原有「因身體、教育、職業、家庭之關係
    或其他正當事由，執行顯有困難」規定，予以刪除，因該部
    分係屬於檢察官指揮執行時，所應審酌事項之規定（最高法
    院77年度台非字第158 號判決參照），而與法院應否諭知易
    科罰金之要件判斷無涉。是經比較修正前後之易科罰金折算
    標準，以修正前之規定，較有利於被告，本件依刑法第2 條
    第1 項前段，應適用修正前刑法第41條第1 項前段規定，宣
    告易科罰金之折算標準。
  (二)至受刑人犯如附表編號1 所示之罪後，刑法於95年7 月1 日
    修正施行，被告於裁判確定前犯數罪，需併合處罰時，修正
    前刑法第51條第6 款規定：「宣告多數拘役者，比照前款定
    其刑期。但不得逾4 月。」；修正後刑法第51條第6 款規定
    ：「宣告多數拘役者，比照款定其刑期。但不得逾120 日」
    ，僅有文字修正，故無新舊比較問題，逕行適用裁判時之刑
    法第51條第6 款之規定即可；另本件既經減刑後，重新定其
    應執行之刑，則減刑前原定應執行刑之裁定，即自動失效（
    最高法院97年度台非字第49號判決意旨參照），均附此敘明
    。
四、經核尚無不合，應予准許，附表編號1 、2 所示之罪並於定
    執行刑後，依修正前刑法第41條第1 項諭知易科罰金之折算
    標準。爰依中華民國96年罪犯減刑條例第2 條第1 項第3款
    、第8 條第1 項、第9 條、第10條第2 項、刑法第2 條第1
    項前段，修正前刑法第41條第1 項前段、第2 項、刑法第51
    條第6 款，廢止前罰金罰鍰提高標準條例第2 條，裁定如主
    文。
中    華    民    國    97    年    6     月    3     日
                  刑事第十七庭  法  官  林建鼎
以上正本證明與原本無異。
如不服本裁定，應於收受送達後5 日內向本院提出抗告狀。
中    華    民    國    97    年    6     月    3     日
                                書記官  林秀敏
附表：
┌──────┬────────────┬────────────┐
│  編    號  │           1            │           2            │
├──────┼────────────┼────────────┤
│  罪    名  │妨害自由                │贓  物                  │
├──────┼────────────┼────────────┤
│  宣 告 刑  │拘役40日                │拘役40日                │
├──────┼────────────┼────────────┤
│  所犯法條  │刑法第302條第1項        │刑法第349條第1項        │
├──────┼────────────┼────────────┤
│  偵查案號  │高雄地檢95年偵字11428號 │高雄地檢95年偵字21582號 │
├──────┼────────────┼────────────┤
│  犯罪日期  │民國95年4月18日         │民國95年8月11日         │
├─┬────┼────────────┼────────────┤
│最│ 法  院 │本院                    │本院                    │
│後├────┼────────────┼────────────┤
│事│ 案  號 │95年度簡字第5364號      │96年度簡字第249號       │
│實├────┼────────────┼────────────┤
│審│判決日期│95年8月31日             │96年1月30日             │
├─┼────┼────────────┼────────────┤
│  │ 法  院 │本院                    │本院                    │
│確├────┼────────────┼────────────┤
│定│ 案  號 │95年度簡字第5364號      │96年度簡字第249號       │
│判├────┼────────────┼────────────┤
│決│判決確定│95年10月9日             │96年2月26日             │
│  │日期    │                        │                        │
├─┴────┼────────────┼────────────┤
│合於中華民國│第2 條第1 項第3 款      │第2 條第1 項第3 款      │
│96年罪犯減刑│                        │                        │
│條例        │                        │                        │
├──────┼────────────┼────────────┤
│減刑後之宣告│拘役20日                │拘役20日                │
│刑          │                        │                        │
├──────┼────────────┼────────────┤
│易科罰金之標│以銀元3 百元即新臺幣9 百│以新壹幣1千元折算壹日   │
│準          │元折算壹日              │                        │
└──────┴────────────┴────────────┘


司法院資訊處製作；財團法人民間司法改革基金會備份。
